臺灣苗栗地方法院刑事判決　　　　　　　　　　　　　九十一年度訴字第一二八號
　　公　訴　人　臺灣苗栗地方法院檢察署檢察官
　　被　　　告　甲○○
右列被告因毒品危害防制條例案件，經檢察官提起公訴（九十一年度偵字第一一二號
），本院判決如左：
    主  文
甲○○施用第一級毒品，累犯，處有期徒刑柒月。
    事  實
一、甲○○有多次違反麻醉藥品管理條例前科，期間內有下列構成累犯之前科紀錄：
    (1)曾於民國（下同）八十六年三月三十一日，因違反麻醉藥品管理條例案件，經
    台灣新竹地方法院判處有期徒刑七月，於八十六年六月二十四日，經台灣高等法
    院駁回上訴並確定；(2)復於八十六年十二月一日，因違反麻醉藥品管理條例案件
    ，經本院判處有期徒刑八月，於八十六年十二月二十二日判決確定。上述(1)案件
    於八十六年九月六日，將甲○○送監執行，指揮書執畢日期為八十七年四月五日
    ，(2)案件則於八十七年四月六日接續執行，指揮書執畢日期為八十七年十二月五
    日，嗣上開(1)、(2)兩案件合併執行結果，於八十七年七月十七日縮短刑期假釋出
    獄並付保護管束，已於八十七年十一月十七日假釋期滿執行完畢。
二、甲○○又曾於八十八年十一月間，因一犯施用毒品案件，經本院裁定送觀察、勒
    戒後，認無繼續施用毒品傾向，由台灣苗栗地方法院檢察署檢察官以八十八年度
    毒偵緝字第一一九號不起訴處分確定。復於九十年二月間，因二犯施用毒品案件
    ，經本院裁定送觀察、勒戒後，認有繼續施用毒品之傾向，除由台灣苗栗地方法
    院檢察署檢察官聲請本院裁定將甲○○送強制戒治外，另由檢察官提起公訴，經
    本院於九十年十一月二十九日以九十年度易第三七七號判處有期徒刑八月，並於
    九十一年三月二十八日，經台灣高等法院台中分院以九十一年度上易字第二二一
    號駁回上訴並確定。至強制戒治執行部分，嗣經本院裁定停止戒治，甲○○並於
    九十年九月十一日出所，所餘戒治期間付保護管束（至該停止戒治後，因甲○○
    違反保護管束應遵守事項情節重大，經本院於九十年十二月二十七日以九十年度
    毒聲字第一五七七號裁定，撤銷停止戒治在案）。詎甲○○猶不知悔改，復於九
    十一年一月三十一日下午六時三十分許前四日內某時，在某不詳地點，五年內三
    犯非法施用第一級毒品海洛因一次。
三、嗣苗栗縣警察局通霄分局員警，持台灣苗栗地方法院檢察署檢察官核發之拘票，
    於九十一年一月三十一日下午六時三十分許，至苗栗縣後龍鎮水尾里十二鄰水尾
    一一０號甲○○住處，將已被撤銷停止戒治之甲○○拘提到案，警方除當場扣得
    注射針筒一支外，並對甲○○採尿送驗，結果發現其尿液呈有嗎啡陽性反應（至
    其尿液同時呈有甲基安非他命陽性反應，涉犯施用第二級毒品海洛因部分，經檢
    察官於九十一年三月十二日以九十一年度毒偵字第一一二號提起公訴，已由本院
    審理終結）。
四、案經苗栗縣警察局通霄分局報請台灣苗栗地方法院檢察署檢察官偵查起訴。
    理  由
一、訊據被告甲○○矢口否認有右揭犯行，辯稱：伊沒有施用海洛因，可能係因服用
    大千醫院之藥物，導致尿液呈有嗎啡陽性反應云云。經查：（一）被告之尿液經
    警採集送請檢驗結果，確呈有嗎啡陽性反應，有苗栗縣警察局通霄分局九十一年
    查獲毒品案件嫌犯尿液檢體編號表、苗栗縣衛生局煙毒尿液檢驗成績書等影本各
    乙紙在卷足稽，而其尿液經本院另送請法務部調查局依螢光偏極免疫分析法篩驗
    ，再依氣相層析質譜儀分析法確認，其尿液確仍呈有嗎啡陽性反應，有該局九十
    一年五月三十日調科壹字第０九一００二七五二００號檢驗通知書乙紙在卷足憑
    。至被告自九十年十一月十二日起至九十年十一月十九日止，及自九十年十一月
    二十三日起至九十年十一月二十八日止，兩次在大千綜合醫院住院所服用之藥物
    ，均無嗎啡成分，亦不會尿液反應，有大千綜合醫院九十一年四月二十二日九一
    千醫字第九一０四０二五號函附病歷表及醫囑單在卷足憑。而大千綜合醫院開給
    被告之病歷處方箋，經本院向行政院衛生署管制藥品管理局查詢，該局函覆稱：
    病歷處方箋記載之藥物均不含嗎啡或可代謝成嗎啡之成分，服用後其尿液不會檢
    出嗎啡陽性反應，此亦有行政院衛生署管制藥品管理局九十一年五月十五日管檢
    字第一０五八三一號函乙紙在卷足稽。（二）依採尿送驗原理，一般人施打海洛
    因或嗎啡後，於尿中檢出煙毒反應時效，須視施打量多少及個人代謝分泌情況而
    定，施打量多者，於施打後四、五日，仍有可能檢出煙毒反應，此有法務部調查
    局七十九年二月二十七日（七九）陸（一）字第四０二八八一號函影本乙紙在卷
可稽。從法務部調查局上開函敘意旨以觀，倘被告未曾於被警查獲前四日內某時
    ，有非法施用第一級毒品海洛因之行為，其尿液何能檢驗出含有嗎啡陽性反應？
    換言之，被告非法施用毒品海洛因之時間，應係在九十一年一月三十一日下午六
    時三十分許前四日內某時無訛。是被告前開辯解，顯為事後卸責之詞，不足採信
    。
二、被告又曾於八十八年十一月間，因一犯施用毒品案件，經本院裁定送觀察、勒戒
    後，認無繼續施用毒品傾向，由台灣苗栗地方法院檢察署檢察官以八十八年度毒
    偵緝字第一一九號不起訴處分確定；復於九十年二月間，因二犯施用毒品案件，
    經本院裁定送觀察、勒戒後，認有繼續施用毒品之傾向，除由台灣苗栗地方法院
    檢察署檢察官聲請本院裁定將被告送強制戒治外，並由檢察官提起公訴，經本院
    於九十年十一月二十九日以九十年度易第三七七號判處有期徒刑八月，並於九十
    一年三月二十八日，經台灣高等法院台中分院以九十一年度上易字第二二一號駁
    回上訴並確定；至強制戒治執行部分，嗣經本院裁定停止戒治，被告並於九十年
    九月十一日出所，所餘戒治期間付保護管束，至該停止戒治後，因被告違反保護
    管束應遵守事項情節重大，經本院於九十年十二月二十七日以九十年度毒聲字第
    一五七七號裁定，撤銷停止戒治在案，此分別有刑案資料查註紀錄表、台灣高等
    法院被告全國前案紀錄表、台灣高等法院檢察署刑案紀錄簡覆表、台灣高等法院
    檢察署全國施用毒品案件紀錄表、本院九十年度毒聲字第一五七七號刑事裁定、
    本院九十年度易第三七七號刑事判決、台灣高等法院台中分院九十一年度上易字
    第二二一號刑事判決等在卷足憑。事證明確，被告五年內三犯施用毒品之犯行，
    洵堪認定。
三、核被告所為，係犯毒品危害防制條例第十條第一項之施用第一級毒品罪。被告持
    有第一級毒品之低度行為，已為施用之高度行為所吸收，不另論罪。又被告曾於
    八十六年三月三十一日，因違反麻醉藥品管理條例案件，經台灣新竹地方法院判
    處有期徒刑七月，於八十六年六月二十四日，經台灣高等法院駁回上訴並確定；
    復於八十六年十二月一日，因違反麻醉藥品管理條例案件，經本院判處有期徒刑
    八月，於八十六年十二月二十二日判決確定，上述兩案件接續及合併執行結果，
    於八十七年七月十七日縮短刑期假釋出獄，並於八十七年十一月十七日假釋期滿
    執行完畢，有上述刑案資料查註紀錄表、台灣高等法院被告全國前案紀錄表、台
    灣高等法院檢察署刑案紀錄簡覆表等在卷足憑，五年內再犯本件有期徒刑以上刑
    之罪，為累犯，應依刑法第四十七條規定加重其刑。爰審酌被告一再非法施用毒
    品，理應重罰，惟念其施用毒品僅戕害個人身心，對社會治安影響非大，且僅施
    用一次海洛因，及犯後未能坦白承認等一切情狀，量處如主文所示之刑，以資儆
    懲。
四、至扣案之注射針筒一支，被告否認為其所有，而該支針筒經本院送請法務部調查
    局檢驗結果，未有毒品反應，有該局九十一年五月三十日調科壹字第０九一００
    二七五二００號檢驗通知書乙紙在卷足憑，既無證據證明扣案之注射針筒，係被
    告所有供其注射毒品海洛因之用，本院自不另為沒收之諭知，附此敘明。
據上論斷，應依刑事訴訟法第二百九十九條第一項前段，毒品危害防制條例第十條第
一項，刑法第十一條前段、第四十七條，判決如主文。
本案經檢察官黃智勇到庭執行職務。
中      華      民      國    九十一    年      七      月      十六    日
                             台灣苗栗地方法院刑事第一庭
                                     法  官  柳  章  峰
右正本證明與原本無異。
如不服本判決，應於判決送達後十日內向本院提出上訴狀( 應附繕本 )。
                                     書記官  歐  明  秀
中      華      民      國    九十一    年      七      月      十六    日
毒品危害防制條例第十條
施用第一級毒品者，處六月以上五年以下有期徒刑。
施用第二級毒品者，處三年以下有期徒刑。
